【裁判字號】    91,訴,2043
【裁判日期】    920305
【裁判案由】    違反稅捐稽徵法等
【裁判全文】
臺灣高雄地方法院刑事判決                        九十一年度訴字第二四三號
    公  訴  人  臺灣高雄地方法院檢察署檢察官
    被      告  甲○○
右被告因違反稅捐稽徵法等案件，經檢察官提起公訴（九十一年度偵字第九四八七號
），本院判決如左：
    主  文
甲○○無罪。
    理  由
一、公訴意旨略以：被告甲○○原係高雄市前金區○○○路七號二樓「格萊美」美容
    坊及高雄市○○○路七十九號「思薇爾」美容坊之負責人（均已停業）。其明知
    於民國八十八年間，僱用乙○○於上開美容坊擔任總機工作，僅二至三個月，月
    薪為新台幣（下同）二萬五千元，詎其竟在申報八十八年度營利事業所得時，以
    乙○○於八十八年間共向其領得薪資三十四萬三千五百四十元，浮列薪資約二十
    九萬五千五百七十元（以每個月資薪二萬五千元，受僱二個月計），並製成各類
    所得扣繳暨免扣繳憑單，以詐術向財政部高雄市國稅局提出申報，使之營業成本
    增加，營利所得減少，而逃漏營利事業所得稅，足以生損害於乙○○及稅捐稽徵
    機關對於稅捐稽徵之正確性，因認被告涉有刑法第二百十六條、第二百十條行使
    偽造私文書、第二百十六條、第二百十五條之行使業務上登載不實之文書罪、稅
    捐稽徵法第四十一條之逃漏稅捐罪等罪嫌。
二、按犯罪事實應依證據認定之，無證據不得推定其犯罪事實；又不能證明被告犯罪
    者，應諭知無罪之判決；刑事訴訟法第一百五十四條、第三百零一條第一項分別
    定有明文。所謂證據，須適於為被告犯罪事實之證明者，始得採為斷罪資料，如
    未能發現相當證據，或證據不足以證明，自不能以推測或擬制之方法，以為裁判
    基礎。又告訴人之告訴，係以被告受刑事訴追為目的，是其陳述是否與事實相符
    ，仍應調查其他證據以資審認（最高法院五十三年台上字第二七五○號、四十年
    台上字第八十六號、五十二年台上一三○○判例參照）。
三、公訴意旨認被告涉有逃漏稅捐及偽造文書之犯行，無非以證人乙○○之證述及財
    政部高雄市國稅局綜合所得稅核定書及各類所得扣繳憑單等為主要論據。訊據被
    告甲○○堅詞否認右揭犯行，辯稱：乙○○自八十八年二月起至六月十日止，確
    係受僱於格萊美美容坊，並於每月十日以支票請領薪水，乙○○確實領到如扣繳
    憑單上申報之薪資等語。
四、經查：
（一）被告於八十八年度申報營利事業所得時，以證人乙○○任職於「格萊美」、「
      思薇爾」美容坊期間，共領得薪資三十四萬三千五百四十元，乃填具各類所得
      扣繳暨免扣繳憑單，並列為薪資支出，向財政部高雄市國稅局提出綜合所得稅
      、年度營利事業所得稅申報等情，有財政部高雄市國稅局各類所得扣繳暨免扣
      繳媒體申報資料（供納稅人查詢專用）二紙、綜合所得稅核定通知書（八十八
      年度未申報核定）、年度營利事業所得稅結算申報核定通知書各一紙，在卷可
      憑，固堪認定。
（二）惟證人乙○○於本院證述稱：「我沒有收到扣繳憑單，我誤以為我沒領那麼多
      薪資」、「以為沒有扣繳憑單不用報稅，後來被罰要補稅才去檢舉」、「（問
      ：你確實有領那麼多薪資，有何意見？）（收據）都是我簽的沒錯，但單據上
      面是我們去兼任美容師所得，不只是總機工作所得。我確實有領到那麼多薪資
      」等語，參以卷附證人親簽之領款收據所載，其中證人借支部分為十萬四千六
      百元、扣貼部分為一萬三千元、公基金部分為三千元、實領金額部分為三十一
      萬零八百五十元，合計共領薪資四十三萬一千四百五十元等情，足見證人自八
      十八年二月間起至同年六月間止，受僱於被告開設之「格萊美」、「思薇爾」
      美容坊，擔任電話總機及兼任美容師工作，並分別以支票提示兌現之方式，領
      得如附表所示之薪資，合計四十三萬一千四百五十元，嗣因離職未收到被告寄
      發之扣繳憑單，無法申款所得稅，繼又收受國稅局之補稅通知，始向高雄市國
      稅局誤稱未領得核定通知書上所載之金額等情，應可認定。
（三）本院依職權函查如附表所示支票之提示、兌現結果，該等金額確均由證人乙○
      ○提示兌現，分別領得三十一萬零八百五十元之事實（不含證人預先借支、扣
      貼、及公基金部分），有中華商業銀行高雄分行九十一年九月二十七日出具之
      （九一）中銀高字第一九六號函、合作金庫銀行長安分行九十一年九月二十日
      出具之合金長安第○九一○○○四六一○號函、中華商業銀行南京東路分行九
      十一年十二月三十一日出具之（九一）中銀京存字第一八三號函各一紙，及後
      附該十六紙支票影本可資佐證，益證被告辯稱其發放薪資均以支票支付，而證
      人乙○○均親自簽收提示兌現等語，應可採信。
（四）綜上所述，證人乙○○自八十八年二月間起至同年六月間止，於任職「格萊美
      」、「思薇爾」美容坊期間，確實向被告領有薪資四十三萬一千四百五十元，
      該實領薪資總額甚且高於被告向高雄市國稅局申報乙○○該年度之薪資所得，
      從而，被告填具乙○○八十八年度各類所得扣繳暨免扣繳憑單薪資所得額為三
      十四萬三千五百四十元，即無明知無薪資所得而虛列或浮列薪資所得額，登載
      不實之情事。又被告既未申報不實之薪資支出，自無逃漏稅捐情事，則被告填
      載證人該年度之扣繳憑單，並列為薪資支出，持之向高雄市國稅局申報年度營
      利事業所得稅，所為即與刑法第二百十六條、第二百十五條行使業務上登載不
      實之文書及稅捐稽徵法第四十一條逃漏稅捐罪之構成要件有間。此外，本院復
      查無其他積極證據，足認被告確有公訴人所指之犯行，不能證明被告犯罪，依
      首揭說明，自應為無罪之諭知。據上論斷，應依刑事訴訟法第三百零一條第一
      項，判決如主文
本案經檢察官何景東到庭執行職務。
中      華      民      國    九十二    年      三      月      五      日
    臺灣高雄地方法院刑事第二庭
                                      審判長法  官  莊崑山
                                            法  官  葉啟洲
                                            法  官  曾鴻文
右正本證明與原本無異。
如不服本判決，應於判決送達後十日內，向本院提出上訴狀。
                                            書記官    王高山
中    華    民    國      九十二      年      三      月      六      日


司法院資訊處製作；財團法人民間司法改革基金會備份。
